# 批量处理光合测定数据 {#batch_question}

对于多数人来讲，一个季节用光合仪测量的数据文件至少是两位数的，处理起来非常不方便，针对这个问题，简单写了一个批量读取 LI-6400 和 LI-6800 原始数据的包(因为现有的容易实现的读取 excel 格式的包还不支持 6800 和 6400 这种形式的公式计算)^[特别注意，原始数据可以用文本编辑器打开，但为了方便使用这个软件包，准确输入与行号相关的参数，建议您使用带行号显示的软件，例如 windows 下的 notepad++]，使用非常简单，同时也适合处理未关闭数据文件而导致的无法生成 excel 格式的数据时的问题。

## 安装 {#install_readphoto}

暂时只有我的 github repo 中的版本：

```{r,eval=FALSE}
devtools::install_github("zhujiedong/readphoto")
```

## 6400 数据整合{#batch64}

基本参数如下：

```{r}
library(readphoto)
df64  <- read_bat_6400("./data/6400", header_line = 17, data_start = 27)
```

数据输出如下所示(仅显示前8列数据)：

```{r,echo=FALSE}
knitr::kable(df64[1:15, 1:8], booktabs = TRUE,
caption = 'LI-6400 批量整合数据')
```

如果想另存为 csv 格式：

```{r, eval=FALSE}
write.csv(df64, "./combined.csv")
```

header_line 表示你数据表头所在行，data_start 表示你数据起始行，Obs = 1 时所在行，不含表头。这个也要确认好了，不同的测量不能放在一起（当然一般不会出现这种情况，同一台仪器，处理数据当然是希望 aci 和 aci 在一起，lrc 和 lrc 在一起，调查测量和调查测量在一起），不同的测量可能起始行不同，这样就会报错，特别需要注意的是，目前路径写法仅支持 “/” 分隔，不能使用 “\\“ 作为分隔。例如在数据放在 D 盘的 6400 文件夹下，那么写法应为 "d:/6400", 不能为 **"d:\\6400"**, 尽管后者对 R 是合法的，主要是因为我要区分你不同数据来源的文件是哪个，也即下文提到的 `df$files` 列。

其中，数据的来源在表格中第一列，叫做 files，是数据来源的文件名（即你起的名字）,例如本例中你看到的 aci 是我之前数据里面 aci 响应曲线的数据。


这些数据可以用于后文相关的分析中，尤其是像 `fitacis` 这样的函数，因为本质上他们都是符合 `tidyverse` 样式的数据。 


## LI-6800 数据整合{#batch68}

此部分内容保留，但不建议再使用，如果不介意软件包比较大，可以参考：

[图形界面整理数据](https://mp.weixin.qq.com/s?__biz=MzU4ODI3NjkzMg==&mid=2247485449&idx=1&sn=914778c6bc1e288c7cb093da403d920e&chksm=fdde7da2caa9f4b449de6bd4ead60913444c6a6b429e59d6ad80ab5bea10c74e1e0c5da1105d&token=1056052514&lang=zh_CN#rd)

转换为 tidy csv 数据后，可以直接通过简单的代码进行批量处理操作。

~~相比 6400， 6800 参数要少，导入需要两行命令即可：~~

```{r}
library(readphoto)
df <- read_bat_6800("./data/6800", data_start = 56)
```

~~其中就两个参数，第一个为 LI-6800 **原始数据**所在的文件夹，即文件夹内**包含且仅包含 LI-6800 的原始数据**，不要放其他文件，不要放 excel 数据。第二个参数即为你原始数据中测量数据的起始行，例如本例中使用数据测量值从 56 行开始。~~

~~数据输出如下所示(仅显示前8列数据)：~~

```{r,echo=FALSE}
knitr::kable(df[1:15, 1:8], booktabs = TRUE,
caption = 'LI-6800 批量整合数据')
```

~~其他注意事项见 LI-6400 数据整合部分~~

~~另外： 今天添加了使用 regex 读取 LI-6800 原始文件的方法，这个只需要路径即可（2020-3-18），简单测试，有名字重复的警告，是 TIME，不影响大局，我没时间改，过几天有时间了再改：~~

```{r}
library(readphoto)
df2 <- read_regex68("./data/6800")
```

```{r,echo=FALSE}
knitr::kable(df2[1:15, 1:8], booktabs = TRUE,
caption = 'LI-6800 regex 方式批量整合数据')
```

## 重计算功能 {#recompute_raw}

如果只是将原始数据批量处理，那么在遇到叶片不能充满叶室的情况时会很麻烦，这里我们提供了重新计算功能，重新计算的参数包括光合速率，蒸腾速率，对水的气孔导度以及胞间二氧化碳浓度，当然计算他们所需要的一些中间数值也做了重计算，只不过多数时候我们用不到，我们仅看这四项。

### LI-6400 数据重计算 {#recompute6400}

参数的重计算函数为 `recomp_6400`, 其参数除了 `read_bat_6400` 所包含的参数外，还有叶面积 S, 以及叶片正反面的气孔比例，默认值分别为 6 和 0.5。

```{r}
library(readphoto)
x1 <- read_bat_6400("./data/6400")
y1 <- recomp_6400("./data/6400", header_line = 17, data_start = 27, S = 6, K = 0.5)

x1$Photo - y1$Photo
x1$Trmmol - y1$Trmmol
x1$Cond - y1$Cond
x1$Ci-y1$Ci

# half of original the area
y1 <- recomp_6400("./data/6400",  header_line = 17, data_start = 27, S = 3, K = 0.5)
y1$Photo/x1$Photo

# test with random area less than six
area <- 6 - runif(32, 1, 3)
y1 <- recomp_6400("./data/6400",  header_line = 17, data_start = 27, S = area, K = 0.5)
y1$Photo/x1$Photo
```

我们看到各个值之差非常小，因为我们使用的是相同的叶面积，理论上这两次读数的差异应为 0， 但在实际计算过程中，有小数点位数的影响，所以某些值不完全为 0，但该差值足够小。我们将所有的数据叶面积减半后，二者比值也约等于 2.

### LI-6800 数据重计算 {#recompute6800}

#### 原始数据的批量计算 {#raw-batch-68}

此部分内容保留，但不建议继续使用
~~参数的重计算函数为 `recomp_6800`, 其参数除了 `read_bat_6800` 所包含的参数外，还有叶面积 S, 以及叶片正反面的气孔比例，默认值分别为 6 和 0.5。~~

```{r, message=FALSE}
library(readphoto)
x3 <- read_bat_6800("./data/6800")
y3 <- recomp_6800("./data/6800", S = 6, K = 0.5)

x3$A - y3$A
x3$E - y3$E
x3$gsw - y3$gsw
x3$Ci-y3$Ci

# half of original the area
y3 <- recomp_6800("./data/6800", S = 3, K = 0.5)
y3$A/x3$A
# test with random area less than six
area <- 6 - runif(28, 1, 3)
y3 <- recomp_6800("./data/6800", S = area, K = 0.5)
y3$A/x3$A
```

~~测量结果相比 6400 的数据，某些值差异略大，我仔细核对过公式，并无问题，可能仅仅是小数点后数据的原因，如果童鞋们发现我这里有错误，可以提交 github 或者邮箱发送给我，便于我改正。~~

#### Excel 格式的重计算 {#excel-recompute-68}

偶然发现了 `XLConnect` 软件包的一个功能（以前知道这个软件包，但忽视了），那就是直接读取 LI-6800 Excel 格式的数据并重计算，我将其写成了函数，放在了我的 `readphoto` 软件包里，软件包的安装：

```{r, eval=FALSE}
remotes::install_github("zhujiedong/readphoto")
```

当然，最近连我自己安装 github 的软件包都经常出问题，如果大家同样遇到问题，可以按照下面的方式安装：

```{r, eval=FALSE}
remotes::install_git("https://gitee.com/zhu_jie_dong/readphoto")
```

其中：

- path 是 Excel 文件的路径；

- start_row 是数据开始的行号；

- S 为修改的叶面积，默认值为 6，如果叶面积无需更改，则使用默认的 NULL。如果使用 aperture 更改了面积，且叶片能够充满叶室，比方说是 2 cm^2^，该值必须输入一个长度和测量值数量完全一致的向量，例如有 3 个测量值，我们输入 S 的长度则为 3，例如，一共有三个测量值，只有第一个叶片没充满叶室，面积为 1.5，其他的为 2，则输入方式为 `S = c(1.5, 2, 2)`。


我们直接使用下面的例子解释，导入的数据是 6 cm^2^ 的默认面积：

```{r, eval=FALSE}
library(readphoto)

df6 <- xlconnect_read("./data/aci-xlc.xlsx")
df6$A

##  [1] 24.7381184 18.1379358 10.8055345  3.0239340 -0.9144044 26.9519572
##  [7] 27.5088717 40.9101889 50.1393342 55.3865984 58.0662751 59.3556428
```

将面积改为 3 cm^2^

```{r, eval=FALSE}
df3 <- xlconnect_read("./data/aci-xlc.xlsx", S = rep(3, 12))
df6$A/df3$A

##  [1] 0.5 0.5 0.5 0.5 0.5 0.5 0.5 0.5 0.5 0.5 0.5 0.5
```

模拟 12 个不同的叶面积，均值为 3，方差为 0.1

```{r, eval=FALSE}
df_random <- xlconnect_read("./data/aci-xlc.xlsx", S = rnorm(12, 3, 0.1))
df6$A/df_random$A

##  [1] 0.5404604 0.4946930 0.5055978 0.5131122 0.5091636 0.5010179 0.5118623
##  [8] 0.4928284 0.4838221 0.5126210 0.4926683 0.4925639
```

#### 批量处理 LI-6800 的数据 {#batch-6800-xlsx}

为了避免麻烦，不再建议前面 \@ref(recompute6800)的方式进行处理，其实基本的代码处理也很简单，例如下面演示的一些方法，供参考：

```{r, eval=FALSE}
library(readphoto)
file_names <-
  list.files(path = "./data/extdata",
             full.names = TRUE,
             pattern = '*.xlsx')

data_list <- lapply(file_names, xlconnect_read)

## 整理好数据为正常格式并导出，例如导出 csv 文件

# 根据需要，若文件夹不存在可创建
#dir.create( "./data/extdata/csvdata")
short_names <-
  list.files(path = "./data/extdata", pattern = '*.xlsx')
short_name <- gsub(".xlsx", "", short_names)
csv_file <-
  paste0("./data/extdata/csvdata", "/", short_name, ".csv")
mapply(x = data_list, file = csv_file, write.csv)



# 若需要修改叶面积，则可以将叶面积重新另存为只有叶面积数据的文件
# 面积数据的文件仅包含S列，且文件名与待修改面积的文件名保持一致


# 批量读取叶面积的数据
# 为方便使用，我将面积存为了 csv 格式
# 根据需要，若文件夹不存在可创建
#dir.create( "./data/extdata/areacsv")
file_area <-
  list.files(path = "./data/extdata/area",
             full.names = TRUE,
             pattern = '*.csv')
area_list <- lapply(file_area, read.csv)

# mapply 使用多个list 读取数据，注意将list命名为参数的名字，
# 以免出现使用位置的方式匹配参数，出现错误
data_list_csv <-
  mapply(
    path = file_names,
    S = area_list,
    xlconnect_read,
    start_row = 17,
    SIMPLIFY = F
  )
short_names_csv <-
  list.files(path = "./data/extdata", pattern = '*.xlsx')
short_name_csv <- gsub(".xlsx", "", short_names_csv)
csv_file_area <-
  paste0("./data/extdata/areacsv", "/", short_name_csv, ".csv")
mapply(x = data_list_csv, file = csv_file_area, write.csv)


##如果要合并数据到一个文件内，可以在合并时，使用文件名作为
# 单独的一列，例如列名都叫做 from_file
# 例如使用我们刚刚修改叶面积的数据为例，使用刚刚导出的csv文件，节省代码


add_col_name <- function(path, file_name){
  df <- read.csv(path)
  df$from_file <- file_name
  df
  }

csv_data_path <-
  list.files(path = "./data/extdata/areacsv",
             full.names = TRUE,
             pattern = '*.csv')

data_combine <-
  mapply(
    path = csv_data_path,
    file_name = short_name_csv,
    add_col_name,
    SIMPLIFY = F
  )

# 或者使用data.table::rbindlist(listOfDataFrames)
# 或者使用 dplyr::bind_rows(listOfDataFrames)

df_combined <- dplyr::bind_rows(data_combine)

# 检验数据
head(df_combined$from_file)
tail(df_combined$from_file)

```


\cleardoublepage
