# 批量处理光合测定数据 {#batch_question}

对于多数人来讲，一个季节用光合仪测量的数据文件至少是两位数的，处理起来非常不方便，针对这个问题，简单写了一个批量读取 LI-6400 和 LI-6800 原始数据的包(因为现有的容易实现的读取 excel 格式的包还不支持 6800 和 6400 这种形式的公式计算)^[特别注意，原始数据可以用文本编辑器打开，但为了方便使用这个软件包，准确输入与行号相关的参数，建议您使用带行号显示的软件，例如 windows 下的 notepad++]，使用非常简单，同时也适合处理未关闭数据文件而导致的无法生成 excel 格式的数据时的问题。

## 安装 {#install_readphoto}

暂时只有我的 github repo 中的版本：

```{r}
devtools::install_github("zhujiedong/readphoto")
```

## 6400 数据整合{#batch64}

基本参数如下：

```{r}
library(readphoto)
df64  <- read_bat_6400("./data/6400", header_line = 17, data_start = 27)
```

数据输出如下所示(仅显示前8列数据)：

```{r,echo=FALSE}
knitr::kable(df64[1:15, 1:8], booktabs = TRUE,
caption = 'LI-6400 批量整合数据')
```

如果想另存为 csv 格式：

```{r, eval=FALSE}
write.csv(df64, "./combined.csv")
```

header_line 表示你数据表头所在行，data_start 表示你数据起始行，Obs = 1 时所在行，不含表头。这个也要确认好了，不同的测量不能放在一起（当然一般不会出现这种情况，同一台仪器，处理数据当然是希望 aci 和 aci 在一起，lrc 和 lrc 在一起，调查测量和调查测量在一起），不同的测量可能起始行不同，这样就会报错，特别需要注意的是，目前路径写法仅支持 “/” 分隔，不能使用 “\\“ 作为分隔。例如在数据放在 D 盘的 6400 文件夹下，那么写法应为 "d:/6400", 不能为 **"d:\\6400"**, 尽管后者对 R 是合法的，主要是因为我要区分你不同数据来源的文件是哪个，也即下文提到的 `df$files` 列。

其中，数据的来源在表格中第一列，叫做 files，是数据来源的文件名（即你起的名字）,例如本例中你看到的 aci 是我之前数据里面 aci 响应曲线的数据。


这些数据可以用于后文相关的分析中，尤其是像 `fitacis` 这样的函数，因为本质上他们都是符合 `tidyverse` 样式的数据。 


## LI-6800 数据整合{#batch68}

相比 6400， 6800 参数要少，导入需要两行命令即可：

```{r}
library(readphoto)
df <- read_bat_6800("./data/6800", data_start = 56)
```


其中就两个参数，第一个为 LI-6800 **原始数据**所在的文件夹，即文件夹内**包含且仅包含 LI-6800 的原始数据**，不要放其他文件，不要放 excel 数据。第二个参数即为你原始数据中测量数据的起始行，例如本例中使用数据测量值从 56 行开始。

数据输出如下所示(仅显示前8列数据)：

```{r,echo=FALSE}
knitr::kable(df[1:15, 1:8], booktabs = TRUE,
caption = 'LI-6800 批量整合数据')
```

其他注意事项见 LI-6400 数据整合部分

## 重计算功能 {#recompute_raw}

如果只是将原始数据批量处理，那么在遇到叶片不能充满叶室的情况时会很麻烦，这里我们提供了重新计算功能，重新计算的参数包括光合速率，蒸腾速率，对水的气孔导度以及胞间二氧化碳浓度，当然计算他们所需要的一些中间数值也做了重计算，只不过多数时候我们用不到，我们仅看这四项。

### LI-6400 数据重计算 {#recompute6400}

参数的重计算函数为 `recomp_6400`, 其参数除了 `read_bat_6400` 所包含的参数外，还有叶面积 S, 以及叶片正反面的气孔比例，默认值分别为 6 和 0.5。

```{r}
library(readphoto)
x1 <- read_bat_6400("./data/6400")
y1 <- recomp_6400("./data/6400", header_line = 17, data_start = 27, S = 6, K = 0.5)

x1$Photo - y1$Photo
x1$Trmmol - y1$Trmmol
x1$Cond - y1$Cond
x1$Ci-y1$Ci

y1 <- recomp_6400("./data/6400",  header_line = 17, data_start = 27, S = rep(3, 32), K = 0.5)
y1$Photo/x1$Photo
```

我们看到各个值之差非常小，因为我们使用的是相同的叶面积，理论上这两次读数的差异应为 0， 但在实际计算过程中，有小数点位数的影响，所以某些值不完全为 0，但该差值足够小。我们将所有的数据叶面积减半后，二者比值也约等于 2.

### LI-6800 数据重计算 {#recompute6800}

参数的重计算函数为 `recomp_6400`, 其参数除了 `read_bat_6400` 所包含的参数外，还有叶面积 S, 以及叶片正反面的气孔比例，默认值分别为 6 和 0.5。

```{r}
library(readphoto)
x3 <- read_bat_6800("./data/6800")
y3 <- recomp_6800("./data/6800", data_start = 56, S = 6, K = 0.5)

x3$A - y3$A
x3$E - y3$E
x3$gsw - y3$gsw
x3$Ci-y3$Ci

y3 <- recomp_6800("./data/6800", data_start = 56, S = rep(3, 28), K = 0.5)
y3$A/x3$A
```

测量结果相比 6400 的数据，某些值差异略大，我仔细核对过公式，并无问题，可能仅仅是小数点后数据的原因，如果童鞋们发现我这里有错误，可以提交 github 或者邮箱发送给我，便于我改正。

\cleardoublepage
