# 批量处理光合测定数据 {#batch_question}

对于多数人来讲，一个季节用光合仪测量的数据文件至少是两位数的，处理起来非常不方便，针对这个问题，简单写了一个批量读取 LI-6400 和 LI-6800 原始数据的包(因为现有的容易实现的读取 excel 格式的包还不支持 6800 和 6400 这种形式的公式计算)^[特别注意，原始数据可以用文本编辑器打开，但为了方便使用这个软件包，准确输入与行号相关的参数，建议您使用带行号显示的软件，例如 windows 下的 notepad++]，使用非常简单，同时也适合处理未关闭数据文件而导致的无法生成 excel 格式的数据时的问题。

## 安装 {#install_readphoto}

暂时只有我的 github repo 中的版本：

```{r, eval=FALSE}
devtools::install_github("zhujiedong/readphoto")
```

## 6400 数据整合{#batch64}

基本参数如下：

```{r}
library(readphoto)
df64  <- read_bat_6400("./data/6400", header_line = 17, data_start = 27)
```

数据输出如下所示(仅显示前8列数据)：

```{r,echo=FALSE}
knitr::kable(df64[1:15, 1:8], booktabs = TRUE,
caption = 'LI-6400 批量整合数据')
```

如果想另存为 csv 格式：

```{r, eval=FALSE}
write.csv(df64, "./combined.csv")
```

header_line 表示你数据表头所在行，data_start 表示你数据起始行，Obs = 1 时所在行，不含表头。这个也要确认好了，不同的测量不能放在一起（当然一般不会出现这种情况，同一台仪器，处理数据当然是希望 aci 和 aci 在一起，lrc 和 lrc 在一起，调查测量和调查测量在一起），不同的测量可能起始行不同，这样就会报错，特别需要注意的是，目前路径写法仅支持 “/” 分隔，不能使用 “\\“ 作为分隔。例如在数据放在 D 盘的 6400 文件夹下，那么写法应为 "d:/6400", 不能为 **"d:\\6400"**, 尽管后者对 R 是合法的，主要是因为我要区分你不同数据来源的文件是哪个，也即下文提到的 `df$files` 列。

其中，数据的来源在表格中第一列，叫做 files，是数据来源的文件名（即你起的名字）,例如本例中你看到的 aci 是我之前数据里面 aci 响应曲线的数据。


这些数据可以用于后文相关的分析中，尤其是像 `fitacis` 这样的函数，因为本质上他们都是符合 `tidyverse` 样式的数据。 


## LI-6800 数据整合{#batch68}

相比 6400， 6800 参数要少，导入需要两行命令即可：

```{r}
library(readphoto)
df <- read_bat_6800("./data/6800", skiplines = 53)
```


其中就两个参数，第一个为 LI-6800 **原始数据**所在的文件夹，即文件夹内**包含且仅包含 LI-6800 的原始数据**，不要放其他文件，不要放 excel 数据。第二个参数即为你原始数据中表头所在的参数行的**前一行**，我使用的这些示例数据的表头在 54 行。

数据输出如下所示(仅显示前8列数据)：

```{r,echo=FALSE}
knitr::kable(df[1:15, 1:8], booktabs = TRUE,
caption = 'LI-6800 批量整合数据')
```

其他注意事项见 LI-6400 数据整合部分

\cleardoublepage
