## C4 植物光合 {#c4}

之前的部分模型全部为关于 C3 植物的拟合，而 @Caemmerer2000Biochemical 的方法，则是针对
C4 植物的 A-Ci 曲线的实现。

```{r, eval=FALSE}
AciC4(Ci, PPFD = 1500, Tleaf = 25, VPMAX25 = 120, 
      JMAX25 = 400, Vcmax = 60, Vpr = 80, 
      alpha = 0, gbs = 0.003, O2 = 210, 
      x = 0.4, THETA = 0.7, Q10 = 2.3, 
      RD0 = 1, RTEMP = 25, TBELOW = 0, 
      DAYRESP = 1, Q10F = 2, FRM = 0.5, ...)
```

**参数详解**

* Ci：胞间二氧化碳浓度 ($\mu mol\cdot m^{-2}\cdot s^{-1}$)。
* PPFD：光合光量子通量密度 ($\mu mol\cdot m^{-2}\cdot s^{-1}$)。
* Tleaf：叶片温度 (\textcelsius)。
* VPMAX25：PEP 羧化最大速率 ($\mu mol\cdot m^{-2}\cdot s^{-1}$)。
* JMAX25：最大电子传递速率 (\textcelsius))。
* Vcmax：最大羧化速率($\mu mol\cdot m^{-2}\cdot s^{-1}$)。
* Vpr：PEP 再生($\mu mol\cdot m^{-2}\cdot s^{-1}$)。
* alpha：维管束鞘细胞中 PSII 活性的比例。
* gbs：维管束鞘导度 ($mol\cdot m^{-2}\cdot s^{-1}$)。
* O2：叶肉细胞氧气浓度。
* x：电子传递的分配因子。
* THETA：曲角参数。
* Q10：Michaelis-Menten 系数中依赖于温度的参数。
* RD0：基温下的呼吸 ($mol\cdot m^{-2}\cdot s^{-1}$)。
* RTEMP：呼吸的基温(\textcelsius)
* TBELOW：此温度以下呼吸为0。
* DAYRESP：明呼吸和暗呼吸的比值。
* Q10F：呼吸依赖于温度的参数。
* FRM：明呼吸中为叶肉呼吸的比例。

以上参数均来自 @Caemmerer2000Biochemical，括号中的参数值均为默认值，具体应用时请按照实际情况修改。

### C4 植物光合速率的计算 {#c4_sim}

```{r, fig.cap="C4 植物 A-Ci 作图"}
# 模拟 C4 植物的 Ci 值，计算光合速率并作图
library(plantecophys)
aci <- AciC4(Ci=seq(5,600, length=101))
with(aci, plot(Ci, ALEAF, type='l', ylim=c(0,max(ALEAF))))
```

\cleardoublepage





