# 气孔导度模型的拟合 {#stomotal_sim}

气孔导度模型的拟合是通过 `fitBB` 来实现的，可以拟合三个 **Ball-Berry 类型的气孔导度模型**，共有下面几个参数：

* 气孔导度 (gs), 
* 光合 (A), 
* 外界 CO~2~ 浓度 (Ca) 
* 水气压亏缺 (VPD).

其三个模型的简介如下：

##  BallBerry 模型 {#ballberry}

@Ball1987A 发表的文章中的模型：

\begin{equation}
g_s = g0 + g1(\frac{A h_r}{C_a})
(\#eq:ballberry)
\end{equation}

其中 A 为净光合速率，g~0~ 和 g~1~ 为拟合参数，h~r~ 为叶片表面的相对湿度，C~a~ 为叶片处CO~2~浓度。

## BBLeuning 模型 {#bbleuning}

@leuning1995a 发表的文章中的模型：

\begin{equation}
g_s = g_0 + g_1(\frac{A}{(C_a - \Gamma)(1 + \frac{D}{D_0})})
(\#eq:BBLeuning)
\end{equation}

其中 $\Gamma$ 为 CO~2~ 补偿点，g~0~、g~1~ 和 D~0~ 为拟合参数。

## BBOptiFull 模型 {#bboptifull}

@Medlyn2011Reconciling 发表的文章中的模型：

\begin{equation}
g_s^* \approx g_0 + g_1(1 + \frac{g_1}{D}) \frac{A}{C_a}
(\#eq:BBOptiFull)
\end{equation}

额外的参数 g~k~ 来自于 @Duursma2013Near
\begin{equation}
g_s = g_0 + 1.6(1 + \frac{g_1}{D}(1-g_k)) \frac{A}{C_a}
(\#eq:Duursm)
\end{equation}

## `fitBB` 函数 {#fitbb-p}

```{r eval=FALSE}
fitBB(data, varnames = list(
  ALEAF = "A", GS = "gsw", VPD = "VPDleaf",
  Ca ="CO2_s", RH = "RHcham"), 
  gsmodel = c("BBOpti", "BBLeuning", "BallBerry",
              "BBOptiFull"), fitg0 = FALSE)
```


**参数的意义:**

* data：待分析的数据文件。 
* varnames：注意，函数默认数据为 6400 格式，因此 6800 的数据文件要安装上文的参数修改。 相对湿度只有在使用  BallBerry 时才需要输入。
* gsmodel：上述三个模型之一。
* fitg0：默认不计算g0，若需要，改为TRUE。

**代码示例：**

```{r, fitbb}
library(plantecophys)

aci <- read.csv("./data/aci.csv")
aci <- subset(aci, Obs > 0)
fitBB(aci, varnames = list(ALEAF = "Photo", GS = "Cond", VPD = "VpdL",
  Ca = "CO2S", RH = "RH_S"), gsmodel = "BBOpti", fitg0 = TRUE)
```

## `fitBBs` 函数 {#fitbbs}

如果我们有多个物种的数据，那么使用  `fitBBs`  则可以快速拟合多条曲线的数据。我们先整合两次的数据，然后再查看运行结果：

```{r, fitbbs}
aci01 <- read.csv("./data/aci01.csv")
aci01 <- subset(aci01, Obs > 0)
multiBB <- data.frame(
  A = c(aci$Photo, aci01$Photo),
  GS = c(aci$Cond, aci01$Cond),
  CO2S = c(aci$CO2S, aci01$CO2S),
  VPD = c(aci$VpdL, aci01$VpdL),
  RH = c(aci$RH_S, aci01$RH_S),
  species = c(rep("species1", length(aci$Photo)),
  rep("species2", length(aci01$Photo)))
)

mod2 <- fitBBs(multiBB, group = "species",  
               varnames = list(
               ALEAF = "A", GS = "GS", VPD = "VPD",
               Ca ="CO2S", RH = "RH"), 
               gsmodel = "BallBerry", fitg0 = TRUE)
coef(mod2)
```

\cleardoublepage
