# 光响应曲线的拟合 {#lrc_fit}

光响应曲线模型有很多，主要分为四大类，直角双曲线，非直角双曲线，指数以及直角双曲线修正模型，我们分别对这四类进行阐述。

## 直角双曲线模型 {#rec_mod}

@BalyEC1935 提出了直角双曲线模型，它的表达式为：

\begin{equation}
P_{n}  = \frac{\alpha I\ P_{nmax}}{\alpha I + P_{nmax}}- R_{d}
(\#eq:rec)
\end{equation}

* 其中，P$_{n}$ 为净光合速率；
* I 为光强；
* $\alpha$ 为光响应曲线在光强为0时的斜率，即光响应曲线的初始斜率，也称之为初始量子效率；
* $P_{nmax}$ 为最大净光合速率；
* $R_{d}$：为暗呼吸速率。

对 \@ref(eq:rec) 求导可知其导数大于 0，也就是直角双曲线是一个没有极值的渐近线，因此，无法由 \@ref(eq:rec)  求得最大光合速率的饱和光强^[直角双曲线和非直角双曲线模型类似，如果测量时饱和光强之后光合速率不下降，则计算的P$_{nmax}$则远大于实测值。]。

因此就需要使用弱光条件下
($\leq$ 200 $\mu mol\cdot m^{-2}\cdot s^{-1}$) 的数据得到表观量子效率（apparent
quantum efficiency，AQE），利用非线性最小二乘法估算 P$_{nmax}$ ，然后利用 @YEZiPiao2010 的式 \@ref(eq:aqe) 求解 $I_{sat}$，

\begin{equation}
P_{nmax}= AQE \times I_{sat} - R_{d}
(\#eq:aqe)
\end{equation}

但此方法测得的光饱和点远小于实测值，我们采用 0.7P$_{nmax}$ @ZhangXS2009、0.9P$_{nmax}$
@HuangHY2009、或其他设定的值来的来估算$I_{sat}$。

### 直角双曲线模型的实现 {#rec_fit}

```{r, recr, fig.cap="直角双曲线模型拟合"}
# 调用非线性拟合包minpack.lm，也可以直接使用nls
library(minpack.lm)
# 读取数据，同fitaci数据格式
lrc <- read.csv("./data/lrc.csv")
lrc <- subset(lrc, Obs > 0)

# 光响应曲线没有太多参数，
# 直接调出相应的光强和光合速率
# 方便后面调用
lrc_Q <- lrc$PARi
lrc_A <- lrc$Photo 

# 采用非线性拟合进行数据的拟合
lrcnls <- nlsLM(lrc_A ~ (alpha * lrc_Q * Am) * 
                (1/(alpha * lrc_Q + Am)) - Rd,  
              start=list(Am=(max(lrc_A)-min(lrc_A)),
              alpha=0.05,Rd=-min(lrc_A))
)
fitlrc_rec <- summary(lrcnls)

# 补偿点时净光合速率为0，
# 据此利用uniroot求解方程的根
Ic <- function(Ic){(fitlrc_rec$coef[2,1] * Ic *
    fitlrc_rec$coef[1,1]) * (1/(fitlrc_rec$coef[2,1] * 
    Ic + fitlrc_rec$coef[1,1])) - fitlrc_rec$coef[3,1] 
}

uniroot(Ic, c(0,50))$root

# 根据饱和点定义，0.75最大光合速率为饱和点，
# 也可以是其他比例
# 据此利用uniroot求解方程的根

Isat <- function(Isat){(fitlrc_rec$coef[2,1] * 
        Isat * fitlrc_rec$coef[1,1]) * 
    (1/(fitlrc_rec$coef[2,1] * Isat + 
          fitlrc_rec$coef[1,1])) - fitlrc_rec$coef[3,1] -
    0.75 * fitlrc_rec$coef[1,1]
}
# 求值区间根据具体实验确定

uniroot(Isat, c(0,2500))$root


# 使用ggplot2进行作图并拟合曲线
library(ggplot2)

light <- data.frame(lrc_Q = lrc$PARi, lrc_A = lrc$Photo)

p <- ggplot(light, aes(x = lrc_Q, y = lrc_A))

p1 <- p + geom_point(shape = 16, size = 3, color = "green") + 
  geom_smooth(method="nls", formula = y ~ (alpha * x * Am) * 
  (1/(alpha * x + Am)) - Rd, se = FALSE,
  method.args = 
  list(start = c(Am=(max(lrc_A)-min(lrc_A)),
  alpha=0.05,Rd=-min(lrc_A)), 
  aes(x =lrc_Q, y = lrc_A, color='blue', size = 1.2))
  ) +
  labs(y=expression(paste("photosynthetic rate  ", 
       "(", mu, mol%.%m^-2%.%s^-1, ")")), 
       x=expression(paste("PAR ", 
       "(", mu, mol%.%m^-2%.%s^-1, ")"))
       )


# 自定义坐标轴
p1 + scale_x_continuous(breaks = seq(0, 2100, by = 200)) +  
  scale_y_continuous(breaks= round(light$lrc_A)) +
  theme(axis.text.x  = element_text(
    size = 10, angle=30, vjust=0.5), 
    axis.text.y = element_text(size = 10),
    axis.title.x = element_text(size = 12, face = 'bold'),
    axis.title.y = element_text(size = 12, face = 'bold')
  )
```

代码目的见注释，其实现过程主要分三步：

* 数据的导入，这与之前相同，具体格式方法参考前文 \ref{fitaci}。
* 光响应曲线的拟合，使用到了非线性模型 nlsLM，也可以使用 nls，具体实现方法请查看参考文档。
* 求饱和点和补偿点，补偿点的计算根据其定义，净光合速率为 0，求解模型在一定区间的根来计算，而饱和点则较为麻烦，若使用式 \@ref(eq:aqe)
计算，那么饱和点远远低于我们实际需求的，因此，我们使用了 0.75P$_{nmax}$ 来计算，求得目标区间的根。当然也可以采用其他比例来作为饱和点光合速率。



```{r, rectable, echo=FALSE}
knitr::kable(
fitlrc_rec$coef, booktabs = TRUE,
caption = '直角双曲线计算参数'
)
```

最终的数据拟结果如图 \@ref(fig:recr) 所示，拟合的参数及结果见表 \@ref(tab:rectable)。

\cleardoublepage
