## 非直角双曲线模型{#nonrec_mod}

@Thornley1976 提出了非直角双曲线模型，它的表达式为：

\begin{equation}
P_{n} = \frac{\alpha I + P_{nmax} \sqrt{(\alpha I + P_{nmax})^{2} - 4  \theta \alpha I P_{nmax}}}{2 \theta} - R_{d}
(\#eq:nrec)
\end{equation}

其中，$\theta$ 为表示曲线弯曲程度的曲角参数，取值为$0\leq \theta \leq 1$。其他参数意义同式 \@ref(eq:rec)。同样如同直角双曲线模型，式仍然没有极值，无法求得 $I_{sat}$，可以仍然参考直角双曲线模型的方式进行计算。

### 非直角双曲线模型的实现{#nonrec_mode_exam}


```{r nrecr, fig.cap="非直角双曲线模型拟合"}
library(minpack.lm)

# 读取数据，同fitaci数据格式
lrc <- read.csv("./data/lrc.csv")
lrc <- subset(lrc, Obs > 0)

# 光响应曲线没有太多参数，
# 直接调出相应的光强和光合速率
# 方便后面调用
lrc_Q <- lrc$PARi
lrc_A <- lrc$Photo 

# 非直角双曲线模型的拟合
lrcnls <- nlsLM(lrc_A ~ 
                (1/(2*theta))*
                (alpha*lrc_Q+Am-sqrt((alpha*lrc_Q+Am)^2 - 
                4*alpha*theta*Am*lrc_Q))- Rd,
                start=list(Am=(max(lrc_A)-min(lrc_A)),
                alpha=0.05,Rd=-min(lrc_A),theta=1)) 

fitlrc_nrec <- summary(lrcnls)

# 光补偿点
Ic <- function(Ic){
  (1/(2 * fitlrc_nrec$coef[4,1])) * 
    (fitlrc_nrec$coef[2,1] * Ic + fitlrc_nrec$coef[1,1] - 
    sqrt((fitlrc_nrec$coef[2,1] * Ic + fitlrc_nrec$coef[1,1]
    )^2 -  4 * fitlrc_nrec$coef[2,1] * 
    fitlrc_nrec$coef[4,1] * fitlrc_nrec$coef[1,1] * Ic)) -
    fitlrc_nrec$coef[3,1]
}

uniroot(Ic, c(0,50))$root  

# 光饱和点
Isat <- function(Isat){
  (1/(2 * fitlrc_nrec$coef[4,1])) * (fitlrc_nrec$coef[2,1] * 
  Isat + fitlrc_nrec$coef[1,1] - sqrt(
  (fitlrc_nrec$coef[2,1] * Isat +fitlrc_nrec$coef[1,1])^2 - 
  4*fitlrc_nrec$coef[2,1] * fitlrc_nrec$coef[4,1] * 
  fitlrc_nrec$coef[1,1] * Isat)) - 
  fitlrc_nrec$coef[3,1] - (0.9*fitlrc_nrec$coef[1,1])}

uniroot(Isat, c(0,2000))$root


# 使用ggplot2进行作图并拟合曲线
library(ggplot2)
light <- data.frame(lrc_Q = lrc$PARi, lrc_A = lrc$Photo)

p <- ggplot(light, aes(x = lrc_Q, y = lrc_A))

p1 <- p + geom_point(shape = 16, size = 3, color = "green") + 
  geom_smooth(method="nls", formula = y ~ 
  (1/(2*theta))*(alpha*x+Am-sqrt((alpha*x+Am)^2 - 
   4*alpha*theta*Am*x))- Rd, se = FALSE,
   method.args = list(start = c(Am=(max(lrc_A)-min(lrc_A)), 
   alpha=0.05, Rd=-min(lrc_A), theta=1), 
    aes(x =lrc_Q, y = lrc_A, color='blue', size = 1.2))
) +
  labs(y=expression(paste("photosynthetic rate  ", 
          "(", mu, mol%.%m^-2%.%s^-1, ")")), 
       x=expression(paste("PAR ", 
           "(", mu, mol%.%m^-2%.%s^-1, ")")))

# 自定义坐标轴
p1 + scale_x_continuous(breaks = seq(0, 2100, by = 200)) +  
  scale_y_continuous(breaks= round(light$lrc_A)) +
   theme(axis.text.x  = element_text(
    size = 10, angle=30, vjust=0.5), 
    axis.text.y = element_text(size = 10),
    axis.title.x = element_text(size = 12, face = 'bold'),
    axis.title.y = element_text(size = 12, face = 'bold')
  )
```

```{r, nrectable, echo=FALSE}
knitr::kable(
fitlrc_nrec$coef, booktabs = TRUE,
caption = '非直角双曲线计算参数'
)
```

最终的数据拟结果如图 \@ref(fig:nrecr) 所示，拟合的参数及结果见表 \@ref(tab:nrectable)。单纯从作图来看，本例数据使用非直角双曲线与散点图重合程度更高。

\cleardoublepage
