## LI-6800 RACiR\texttrademark 的测量与拟合 {#racir68}

在评估作物性状时，V$_{cmax}$ 及 J$_{max}$时非常有用，传统的 A–Ci 曲线测量要求植物叶片要在一定浓度 CO$_{2}$
下适应几分钟后完成测量，这样的测量有几个缺点：

* 测量时间长，一条曲线至少需要 20 – 30 min，样本量多，重复多时，这种方法几乎没有可行性。
* 整个测量过程中，时间长，酶的激活状态会有变化，叶绿体会移动，气孔的开度也会发生变化。

而 LI-6800 独有的 auto control 功能在算法上允许用户自定义 CO$_{2}$ 的起始浓度和种植浓度、变化方式（线性或其他）、所花费的时间，再加上其
IRGAs 极快的响应频率，使得短时间内的 A–Ci 的测量成为现实，即快速 CO$_{2}$ 响应曲线 RACiR\texttrademark
测量实验，该功能使得 5 min 内测量 A–Ci 曲线成为可能。该方法的实现可参考  @stinziano2017
的文章。

@stinziano2018 针对 RACiR\texttrademark 技术的疑问做了解答并提出了准确测量的建议，概括如下：

* 首先，采用 100 ppm/min 的变化速率是与标准方法重合度最高的测量。
* 其次，明确研究问题，目前已有研究表明Vcmax 与 Jmax 的计算结果与标准测量方法结果无显著差异。
* 任何条件的改变，都需要做空叶室校准，例如：流速，气体浓度变化方向、温度，斜率等。
* 空叶室校准与叶片测量采用严格的同一次校准，因为 IRGA  的漂移，需要再次匹配时，或者环境条件改变时，需要重新做空叶室校准。是否需要匹配，可通过不加叶片的最初状态查看，此时 A 值应接近为0，reference 和 sample 气体浓度读数接近相等。
* IRGA 分析器使用 5 此多项式进行校准，推荐使用 1 次到 5  次多项式进行拟合，然后根据 BIC 指数来确定最合适的空叶室校准系数（即非参数拟合的模型选择的问题）。
确定最合适的浓度变化范围。通常需要去掉最初和最后 30 s的数据。
* 最小化校准和测量值之间的水分摩尔分数差异。甚至有可能需要控制 reference 或 sample 的水的摩尔分数而不是 Vpdleaf。
通过预实验来确定最合适的 $CO_2$ 变化范围和随时间的斜率。

## racir 软件包实现 RACiR\texttrademark 数据分析  {#racir_pkg}

**可能软件包作者没有更改叶面积的需求，他的软件包只支持原始数据的处理，但这对有更改需求的客户来讲没那么友好，而且这样导致了大量代码的重复，我根据作者原来的代码，结合我自己数据分析的习惯，重新制作了一份软件包，下面代码实现是基于我的软件包实现的，如有需求，也可使用作者原来的代码实现**

```{r, racir_install, eval=FALSE}
devtools::install_github("zhujiedong/racir")
library(racir)
```

软件包的函数很多，但可以分为下面几类：

* 首先使用 `find_cut` 来查看使用数据的范围（排除野点）。

* 使用 `racircheck` 来检查校正数据 (非必须，但建议进行数据质量检查)

* 使用 `racircal` 进行数据的校准

### 实现方法 1 {#racir_pkg_1}

手上暂时没有原始数据格式的 racir 数据，因而现在使用以前的 csv 数据进行操作（空叶室测量数据和带叶片测量数据转为 csv 格式）。

首先检查空叶室校准：

```{r, racircheck, fig.cap="找出最合理的校准曲线数据范围"}
library(racir)
# only check the empty chamber data here
em1 <- read.csv("./data/racirem/em-1.csv")
le1 <- read.csv("./data/racirle/le-1.csv")
find_cut(em1)

```

上述代码查看参比室 $CO_2$ 浓度在两者之间的数据，确定后面代码使用的 `mincut`, `maxcut` 范围。此处我选择的范围如下问代码：

```{r, racircorpkg, fig.cap="校准曲线查看"}
racircheck(em1, mincut = 21 , maxcut = 463 )
```

没有问题可直接进行校准

```{r, racircor, fig.cap="校准后数据查看"}
x <- racircal(em1, le1, mincut = 21, maxcut = 463)
plot(x$CO2_r, x$A)
```
前两个参数分别为空叶室数据，带叶片测量数据，后面的最大最小值为 `racircheck` 确定，剩余工作就是使用 `plantecophys` 进行分析，在此不再重复这个过程。

**注意：RACiR 的本意是表型研究中求 Vcmax 和 Jmax，因而，请忽略 Rd 等参数的计算结果**

### 实现方法 2 {#racir_pkg_2}

#### 从低到高的 $CO_2R$ 变化 {#low-to-high}

以上的实现方法是基于肉眼判断，删除不需要的数据，自动化程度较低，同时不适合 @Coursolle12019 这样的方法:

```{r, racir-steady-start, echo = FALSE, fig.cap="稳定后从低到高的 RACiR 实验数据"}
rawleaf <- xls_read("data/Fast.xlsx")
plot(
  A ~ CO2_r,
  data = rawleaf,
  xlab = "reference IRGA readings",
  ylab = "uncorrected A",
  pch = 21,
  col = ifelse(rawleaf$CO2_r < 420, "red", "blue")
)
abline(h = 13,
       col = "red",
       lwd = 0.8,
       lty = 3)
polygon(
  x = c(23, 420, 420, 23),
  y = c(-23.54, 13.7, -23.54,  -23.54),
  border = "red",
  lwd = 3
)
```
直接批量删除是不可取的。容易出错或者残留无效数据，针对这个情况我进行的修改和测试为：使用 BP 进行测量，目前我已经完成 BP 相关的程序，本节的示例则是基于我实测的验证数据来进行（相关测试已经录好视频，可能后面公司公众号会推，如有 BP 自动测量 RACiR 的需要，请跟我们公司联系）。这个程序也是基于 @Coursolle12019 的方法，测量步骤和修改如下：


1. 在接近外界的 $CO_2$ 浓度下进行诱导，控制 reference 的 $CO_2$ 420 ppm ，控制 $H_20$ 为 20 $mmol \cdot mol^{-1}$，**此处不做修改。**

2. 使用自动控制，在 2 min 时间内，将  $CO_2$  的 reference 气路浓度，下降到 20，然后等待 10-15 s 的时间。**此处的修改为，不记录这些数据，减少数据处理的麻烦。** 例如 \@ref(fig: racir-steady-start) 中三角形区域的数据。

3. 运行自动控制，将 $CO_2$ 的 reference 浓度由 20 上升到 1520 ppm （仅作为测试范围，并非绝对），**本步骤不做修改，记录数据，此为所需要数据。**

**实际上主要的修改就是将这个步骤自动化，需要人为操作的步骤仅仅是点 start 按键启动整个测量。**

对于软件包的修改：

主要的修改：

* 独立的 `xls_read` 函数用于读取 excel 格式数据并修改叶面积。
* 独立的“清洗”空叶室数据的函数 `tidy_data_empty`。
* 独立的“清洗"带叶片测量数据的函数 `tidy_data`。
* 将数据的清洗使用 A 值的一个上限和一个下限来解决。

使用的方法如下（有使用标准 ACi 测量数据的比较内容）：

##### 查看相邻数据的差值设置 {#delta_max-check}

数据的清洗其实比较简单，主要利用相邻的两个测量 A 值的差值来进行，为方便确定差值，针对空叶室和带叶片测量的数据，单独设定了两个函数，来确定合理的过滤范围，这样说太抽象，我们导入数据后直接看图：

**1. 导入数据：**

此函数本质上是 `xlconnect_read`，如无需修改叶面积，则使用默认值。如果需要修改叶面积，需要输入 S 参数，叶面积修改值必须和 A 的值一一对应，否则因为叶面积错误，则导致其他的错误，例如上面修改叶面积为原来的一半：

```{r, message=FALSE, warning=FALSE}
library(racir)
library(plantecophys)

empty <- xls_read("data/racir-empty.xlsx")
leaf <- xls_read("data/racir-leaf.xlsx")

#  标准的aci数据
aci <- xls_read("data/aci-curve.xlsx")

half_leaf <- xls_read("data/racir-leaf.xlsx", S = leaf$S/2)
head(half_leaf$A/leaf$A)
tail(half_leaf$A/leaf$A)
```

修改面积仅作演示用，如无需修改，则不要输入面积选项。

**2. 关于空叶室的数据过滤范围的选取:**

```{r, emtpy-delta-max, fig.cap="空叶室数据的查看"}
check_delta_empty(empty, delta_max = 0.5, lower_A = -1)
```
这里首先不要被第二幅图的波动所迷惑，主要是坐标轴差异太小。然后第一幅图中，这里设定了一个最大最小光合速率的范围（阈值，upper_A 和 lower_A），默认最大值是 2 以及最小值是 -2，上面我使用了最小值为 -1，也就是删除小于 -1 的光合速率，最大值 2 并不是删除，二是寻找 -2 < A < 2 范围的数据（确定起始测量时 A 开始变为合理的范围），从这里面找一个最小值，保留这一行的数据到测量数据结束。 另一个阈值删除相邻两个A值过大差值的数据的阈值（`delta_max`），对于这个阈值，LI-6800 其实并不敏感，因为本身数据非常稳定。

**3. 关于带叶片测量的数据过滤范围的选取:**

```{r, leaf-delta-max, fig.cap="带叶片测量数据的查看"}
check_delta(leaf, delta_max = 0.5, lower_A = -1)
```
带叶片的数据同上，没有特殊的参数，从右图的数据来看，他在修正之前的光合速率，符合我们的预期。

**4. 确定范围后数据的清洗:**

```{r}
tidy_leaf <- tidy_data(leaf, delta_max = 0.5, lower_A = -1)
tidy_empty <- tidy_data_empty(empty, delta_max = 0.5, lower_A = -1)

# 修正带叶片测量数据
z <- correct_leaf(tidy_empty, tidy_leaf)
```
**4. 拟合后的数据：**

```{r}
fit_racir <- fitaci(z,
               varnames =
                 list(
                   ALEAF = "A",
                   Tleaf = "Tleaf",
                   Ci = "Ci",
                   PPFD  = "Qin",
                   Rd = "Rd"
                ))
fit_normal <- fitaci(aci,
               varnames =
                 list(
                   ALEAF = "A",
                   Tleaf = "Tleaf",
                   Ci = "Ci",
                   PPFD  = "Qin",
                   Rd = "Rd"
                 ))
```

RACiR 的结果：

```{r, filter-fit-plot1, echo = FALSE, fig.cap="ACi 拟合结果的图形"}
plot(fit_normal)
```

ACi 的结果：

```{r, filter-fit-plot, echo = FALSE, fig.cap="RACiR拟合结果的图形"}
plot(fit_racir)
```

结果的比较：

```{r racirparsbp, echo=FALSE}
knitr::kable(data.frame(fit_racir$pars))
```

```{r aicparsbp, echo=FALSE}
knitr::kable(data.frame(fit_normal$pars))
```
此处的数据和视频里的数据以及函数的参数略有差别，因为我修改了一下 `racir` 软件包的过滤条件，使得筛选数据更符合要求。本身因为不是同一时间测量，测量 RACiR 时叶片的气孔导度略到，因此，其 $V_{cmax}$ 略大符合预期。

数据的重合程度 （实际上 RACiR 数据点要浓密的多，我使用了透明度为 80%，这样看上去仍然颜色非常深，这是 RACiR 采集数据点达到几百个的原因。 ACi 测量点为 50-2000 ppm，RACiR 为 20-1520 ppm）：

```{r, acivsracirbp, fig.cap = "RACiR 与 ACi 数据点的重合程度（BP 测量）"}
library(RColorBrewer)
library(latex2exp)

line_col <- brewer.pal(2,"Set1")

racir_col <- scales::alpha(line_col[1], 0.2)
aci_col <- line_col[2]

plot(
  z$Ci,
  z$A,
  cex = 2.3,
  col = racir_col,
  pch = 20,
  xlim = c(50, 1400),
  ylim = c(-1, 38),
  xlab = TeX('$C_i$ $(\\mu mol \\cdot mol^{-1})$'),
  ylab = TeX('A $(\\mu mol \\cdot mol^{-1})$')
)
points(aci$Ci,
       aci$A,
       cex = 2.3,
       col = aci_col,
       pch = 20)

legend(
  10,
  35,
  legend = c("RACiR","ACi"),
  col = c(racir_col, aci_col),
  pch = 20,
  bty = "n",
  pt.cex = 2.3
)
```
#### 从高到低的 $CO_2R$ 变化 {#high-to-low}

以上内容是按照 @Coursolle12019 的方式，从低浓度到高浓度的控制，就我个人而言，我感觉无需从高到底测试，但是就实验而言，可以仿照 @Coursolle12019 的方式，从高浓度到低浓度做一次测试，来检验哪种方式更合适。于是在测试完上面的数据的第二天又重新测试了反向的测试，为了数据处理的方便，在此将反向实验的数据处理方式写一下。

```{r, message=FALSE, warning=FALSE}
#导入数据
empty <- xls_read("data/racir-empty-reverse.xlsx")
leaf <- xls_read("data/racir-leaf-reverse.xlsx")
```

浓度从 420 上升至 1520 ppm 的时间应相对充分，否则会在测量刚开始时有一个剧烈的光合速率的变化，需要在两个 AUTOENV 控制之间增加等待的时长，也就是确保 $CO2_S$ 气路的气体冲刷时间足够。

基本方式没有变化，显示利用图形检验过滤噪音的阈值（实际敏感度低，因为 LI-6800 不是一般的稳）

**1.检验空叶室数据的测量**

```{r, empty-delta-max-rev, fig.cap="反向空叶室测量数据的查看"}
check_delta_empty(
  empty,
  delta_max = 0.5,
  upper_A = -1.5,
  lower_A = -5,
  reverse = TRUE
)
```

这里的设置与正向测量相似，只是需要指定反向 `reverse = TRUE`，对于反向测量的空叶室，数据在稳定后肯定是马上下降为负数，我们指定一个略宽的 A 值范围，然后取其最大值所在行到数据行的末尾，也就是 \@ref(fig:empty-delta-max-rev) 右侧的数据。对于相邻的两个 A 值的差值，从右图也可以看出来，LI-6800 真的不敏感，除非测量过程发生意外状况，不然这个数值完全可设置的略大。我使用 0.5 是因为想展示不过滤的数据点的情况，非常平稳。


**2.检验带叶片测量数据的测量**

```{r, leaf-delta-max-rev, fig.cap="反向带叶片测量测量数据的查看"}
check_delta(
  leaf,
  delta_max = 0.5,
  upper_A = 30,
  lower_A = 29,
  reverse = TRUE
)
```

过滤方式相同空叶室，数据仍然是非常稳定。我们看一下最终结果：

```{r}
leaf_rev <- tidy_data(
  leaf,
  delta_max = 0.5,
  upper_A = 30,
  lower_A = 29,
  reverse = TRUE
)

empty_rev <- tidy_data_empty(
  empty,
  delta_max = 0.5,
  upper_A = -1.5,
  lower_A = -5,
  reverse = TRUE
)

zrev <- correct_leaf(empty_rev, leaf_rev)

fit_racir <- fitaci(zrev,
               varnames =
                 list(
                   ALEAF = "A",
                   Tleaf = "Tleaf",
                   Ci = "Ci",
                   PPFD  = "Qin",
                   Rd = "Rd"
                ))
```

RACiR 的结果：

```{r, filter-fit-plot1-rev, echo = FALSE, fig.cap="ACi 拟合结果的图形"}
plot(fit_normal)
```


结果的比较：

```{r racir-zrev, echo=FALSE}
knitr::kable(data.frame(fit_racir$pars))
```

因为季节原因，测量相比正向测量更换了枝条（客观原因，11 月帝都的室外，实在不好找合适的植物，采取剪枝条测量的方式）。

### 数据的批量处理 {#racirbatch}

#### readphoto 导入 {#imbyphoto}

如果数据的导入是使用 `readphoto` 批量处理，那么所在数据文件有 files 列，作为不同文件数据的区分，那么可以使用向量化处理方式实现数据的分析，参考如下代码：

```{r, eval=FALSE}
library(readphoto)
# read all empty data set
all_empty <- read_bat_6800("./empty_data")
# read all leaf data set
all_leaf <- read_bat_6800("./leaf_data")
listem  <-  split(all_empty, files)
listle <-  split(all_leaf, files)
cordata <- purrr::map2(listem, listle, racircal, mincut = 21, maxcut = 463)
```
所有的数据均保存在 cordata 中，特别注意 **此处要求 listem 与 listle 长度相同，因此，如果一个空叶室对多个带叶片测量数据，请将空叶室测量文件复制几份（注意对应顺序），使其每个带叶片测量的数据文件和空叶室测量数据文件数量相同，并且一一对应，例如 emtpy-1-1 数据文件对应 leaf-1-1**，文件命名前即制定好命名规则，方便后续数据处理。

#### 处理大量 csv 文件 {#imbycsv}

```{r, eval=FALSE}
# suppose leaf and empty data in 2 files in disk D:
le=list.files("d:/racirle/")
em=list.files("d:/racirem/")

# construct the path of these csv files
pathle = paste0("d:/racirle/", le)
pathem = paste0("d:/racirem/", em)

# import all leaf data and empty data separately
xx <- lapply(pathle, read.csv)
yy <- lapply(pathem, read.csv)

# correct all the data
all_correc <- purrr::map2(yy, xx, racircal, mincut = 21, maxcut=463)

#  export all data to csv files, these file have the same name with leaf data
dirc <- dir.create("d:/data/")
finame <- "d:/data/"
finame <- paste0(finame, le)
purrr::walk2(all_correc,  finame, write.csv)
```

以上代码仅供参考，主要是实现批量导入并校正，在批量将校正后数据导出为 csv 文件，为方便，将导出的文件名字命名为同原来带叶片测量数据相同的文件名，。

## 批量计算 $V_{cmax}$ 和 $J_max$ {#fitbatracir}

```{r, eval=FALSE}
#use csv data above
csvdata <- lapply(all_correc, plantecophys::fitaci, 
    varnames = list(ALEAF = "A", Tleaf = "Tleaf",
    Ci = "Ci", PPFD= "Q", Rd = "Rd"), fitmethod ="bilinear")

# use readphoto data above
photodata <- lapply(cordata, plantecophys::fitaci, 
    varnames = list(ALEAF = "A", Tleaf = "Tleaf",
    Ci = "Ci", PPFD= "Q", Rd = "Rd"), fitmethod ="bilinear")
```

批量分析同样使用向量化来进行，避免了循环，效率比较高，也可以将拟合结果 `coef` 中的 $V_{cmax}$ 和 $J_max$ 结果批量导入文件，参考 @\ref(imbycsv) 部分的代码。


\cleardoublepage