## LI-6800 RACiR\texttrademark 的测量与拟合 {#racir68}

在评估作物性状时，V$_{cmax}$ 及 J$_{max}$时非常有用，传统的 A–Ci 曲线测量要求植物叶片要在一定浓度 CO$_{2}$
下适应几分钟后完成测量，这样的测量有几个缺点：

* 测量时间长，一条曲线至少需要 20 – 30 min，样本量多，重复多时，这种方法几乎没有可行性。
* 整个测量过程中，时间长，酶的激活状态会有变化，叶绿体会移动，气孔的开度也会发生变化。

而 LI-6800 独有的 auto control 功能在算法上允许用户自定义 CO$_{2}$ 的起始浓度和种植浓度、变化方式（线性或其他）、所花费的时间，再加上其
IRGAs 极快的响应频率，使得短时间内的 A–Ci 的测量成为现实，即快速 CO$_{2}$ 响应曲线 RACiR\texttrademark
测量实验，该功能使得 5 min 内测量 A–Ci 曲线成为可能。该方法的实现可参考  @stinziano2017
的文章。

@stinziano2018 针对 RACiR\texttrademark 技术的疑问做了解答并提出了准确测量的建议，概括如下：

* 首先，采用 100 ppm/min 的变化速率是与标准方法重合度最高的测量。
* 其次，明确研究问题，目前已有研究表明Vcmax 与 Jmax 的计算结果与标准测量方法结果无显著差异。
* 任何条件的改变，都需要做空叶室校准，例如：流速，气体浓度变化方向、温度，斜率等。
* 空叶室校准与叶片测量采用严格的同一次校准，因为 IRGA  的漂移，需要再次匹配时，或者环境条件改变时，需要重新做空叶室校准。是否需要匹配，可通过不加叶片的最初状态查看，此时 A 值应接近为0，reference 和 sample 气体浓度读数接近相等。
* IRGA 分析器使用 5 此多项式进行校准，推荐使用 1 次到 5  次多项式进行拟合，然后根据 BIC 指数来确定最合适的空叶室校准系数（即非参数拟合的模型选择的问题）。
确定最合适的浓度变化范围。通常需要去掉最初和最后 30 s的数据。
* 最小化校准和测量值之间的水分摩尔分数差异。甚至有可能需要控制 reference 或 sample 的水的摩尔分数而不是 Vpdleaf。
通过预实验来确定最合适的 $CO_2$ 变化范围和随时间的斜率。

**本文之后关于racir 的空叶室校正部分全部不再支持，因为LI-6800 1.5之后的系统版本，关于两个分析器在快速变化环境条件下的校正均由仪器完成，分析工作直接使用 `plantecophys` 等软件拟合即可。**

例如下面的数据采用了 1.5.02 的 BP 程序 `DAT_CO2_Continuous.py`，直接测量的 RACiR 数据，结果如下：

```{r, eval=FALSE}
remotes::install_github("zhujiedong/plantecophys2")
```


```{r}
adyn <- read.csv("data/racir_adyn.csv")

adyn_fit <- plantecophys2::fitaci(adyn)


```
```{r, adyn_plot, fig.cap="使用 Adyn 来进行RACiR 的直接测量数据"}
plot(adyn_fit)
```

 \@ref(fig: dyn_plot) 展示的使用 LI-6800 自带程序测量的数据，无需修正，测量作物为早春温室的水稻。


** 以上为推荐方式，之前的内容自本日（2021.11.12）起正式删除 **

## LI-6800 RACiR\texttrademark 簇状叶的测量与拟合 {#racir-conifer}

> 该部分内容请使用 DAT 来测量，实际上后来的 `DAT_CO2_Continuous.py` 的测量方式参考了这篇文献的内容。代码部分删除，因为新方法无需要再进行校准了。

@Coursolle12019 测量了簇状叶黑云杉和香脂冷杉两种簇状叶植物的 RACiR，其中的试验方法和结论值得在测量时借鉴，测量方法上：

- 簇状叶室体积远大于荧光叶室和其他叶室，使用的 $CO_2$ 的变化为： 15 min 内从 20 ppm 到 1520 ppm 的变化，即变化的速率为 $100 ppm \cdot min^{-1}$。但也测试了 200 - 800 ppm的部分曲线。

- 拟合使用了测量的 Rd，测量方法为：控制 reference 气路在 420 ppm 的 $CO_2$ 和 22 $mmol \cdot mol^{-1}$ 的 H~2~O 浓度，控制温度为 25 C，诱导后测量 Rd。

得到了一些有帮助的结论：

- 使用更大的叶室测量 RACiR 是可行的（36 $cm^2$），叶室环境的控制需要通过预实验来确定。

- 该实验使用的 ACi 曲线测量时间在 30 到 36 min，而 RACiR 使用的**完整的二氧化碳的浓度范围**时，曲线耗时最大的时间接近 22 min。但使用 200 - 800 ppm 范围的变化，则时间可以下降 50%，**这些部分范围的测量则可以应用于植物胁迫和表型平台的研究**。

- 实验结果证明只要 match 的调整值保持不变即无需进行空叶室校准（也就是无需匹配的意思，实际的时间间隔取决于仪器的状态），但最新的 range match 功能可有效的增加空叶室校准的时间间隔（新功能，作者试验时尚未推出该功能）。

- 作者建议最好测量暗呼吸的速率，以获得最佳的 Vcmax 和 Jmax 计算结果。如果有第二台光合仪来测量则可有效的缩短测量时间。


\cleardoublepage