## LI-6800 RACiR\texttrademark 的测量与拟合 {#racir68}

在评估作物性状时，V$_{cmax}$ 及 J$_{max}$时非常有用，传统的 A–Ci 曲线测量要求植物叶片要在一定浓度 CO$_{2}$
下适应几分钟后完成测量，这样的测量有几个缺点：

* 测量时间长，一条曲线至少需要 20 – 30 min，样本量多，重复多时，这种方法几乎没有可行性。
* 整个测量过程中，时间长，酶的激活状态会有变化，叶绿体会移动，气孔的开度也会发生变化。

而 LI-6800 独有的 auto control 功能在算法上允许用户自定义 CO$_{2}$ 的起始浓度和种植浓度、变化方式（线性或其他）、所花费的时间，再加上其
IRGAs 极快的响应频率，使得短时间内的 A–Ci 的测量成为现实，即快速 CO$_{2}$ 响应曲线 RACiR\texttrademark
测量实验，该功能使得 5 min 内测量 A–Ci 曲线成为可能。该方法的实现可参考  @stinziano2017
的文章。

@stinziano2018 针对 RACiR\texttrademark 技术的疑问做了解答并提出了准确测量的建议，概括如下：

* 首先，采用 100 ppm/min 的变化速率是与标准方法重合度最高的测量。
* 其次，明确研究问题，目前已有研究表明Vcmax 与 Jmax 的计算结果与标准测量方法结果无显著差异。
* 任何条件的改变，都需要做空叶室校准，例如：流速，气体浓度变化方向、温度，斜率等。
* 空叶室校准与叶片测量采用严格的同一次校准，因为 IRGA  的漂移，需要再次匹配时，或者环境条件改变时，需要重新做空叶室校准。是否需要匹配，可通过不加叶片的最初状态查看，此时 A 值应接近为0，reference 和 sample 气体浓度读数接近相等。
* IRGA 分析器使用 5 此多项式进行校准，推荐使用 1 次到 5  次多项式进行拟合，然后根据 BIC 指数来确定最合适的空叶室校准系数（即非参数拟合的模型选择的问题）。
确定最合适的浓度变化范围。通常需要去掉最初和最后 30 s的数据。
* 最小化校准和测量值之间的水分摩尔分数差异。甚至有可能需要控制 reference 或 sample 的水的摩尔分数而不是 Vpdleaf。
通过预实验来确定最合适的 $CO_2$ 变化范围和随时间的斜率。

## racir 软件包实现 RACiR\texttrademark 数据分析  {#racir_pkg}

**可能软件包作者没有更改叶面积的需求，他的软件包只支持原始数据的处理，但这对有更改需求的客户来讲没那么友好，而且这样导致了大量代码的重复，我根据作者原来的代码，结合我自己数据分析的习惯，重新制作了一份软件包，下面代码实现是基于我的软件包实现的，如有需求，也可使用作者原来的代码实现**

```{r, racir_install, eval=FALSE}
devtools::install_github("zhujiedong/racir")
library(racir)
```

软件包的函数很多，但可以分为下面几类：

* 首先使用 `find_cut` 来查看使用数据的范围（排除野点）。

* 使用 `racircheck` 来检查校正数据 (非必须，但建议进行数据质量检查)

* 使用 `racircal` 进行数据的校准

### 实现方法 1 {#racir_pkg_1}

手上暂时没有原始数据格式的 racir 数据，因而现在使用以前的 csv 数据进行操作（空叶室测量数据和带叶片测量数据转为 csv 格式）。

首先检查空叶室校准：

```{r, racircheck, fig.cap="找出最合理的校准曲线数据范围"}
library(racir)
# only check the empty chamber data here
em1 <- read.csv("./data/racirem/em-1.csv")
le1 <- read.csv("./data/racirle/le-1.csv")
find_cut(em1)

```

上述代码查看参比室 $CO_2$ 浓度在两者之间的数据，确定后面代码使用的 `mincut`, `maxcut` 范围。此处我选择的范围如下问代码：

```{r, racircorpkg, fig.cap="校准曲线查看"}
racircheck(em1, mincut = 21 , maxcut = 463 )
```

没有问题可直接进行校准

```{r, racircor, fig.cap="校准后数据查看"}
x <- racircal(em1, le1, mincut = 21, maxcut = 463)
plot(x$CO2_r, x$A)
```
前两个参数分别为空叶室数据，带叶片测量数据，后面的最大最小值为 `racircheck` 确定，剩余工作就是使用 `plantecophys` 进行分析，在此不再重复这个过程。

**注意：RACiR 的本意是表型研究中求 Vcmax 和 Jmax，因而，请忽略 Rd 等参数的计算结果**

### 实现方法 2 {#racir_pkg_2}

以上的实现方法是基于肉眼判断，删除不需要的数据，自动化程度较低，同时不适合这样的方法，例如，在 400 ppm 的浓度下达到光合稳定状态后，直接开始 RACiR 从 5 到 1505 这样的变化，因为浓度先下降后上升，曲线会出现下面的形状：

```{r, racir-steady-start, echo = FALSE, fig.cap="稳定后从低到高的 RACiR 实验数据"}
rawleaf <- xls_read("data/Fast.xlsx")
plot(A ~ CO2_r,
     data = rawleaf,
     xlab = "reference IRGA readings",
     ylab = "uncorrected A",
     pch = 21,
     col = ifelse(rawleaf$CO2_r <420, "red", "blue"))
abline(h = 13, col = "red", lwd = 0.8, lty = 3)
```
直接批量删除是不可取的。容易出错或者残留无效数据，针对这个情况，今天花了点时间，专门写了几个新的函数，创意基于 [ManuelLamothe
/RapidACi](https://github.com/ManuelLamothe/RapidACi) 的方法，做了一些修改，并抛弃了 `tidyverse` 的方式，以减少依赖，以及可能的软件包升级导致的无法运行。主要的修改：

* 独立的 `xls_read` 函数用于读取 excel 格式数据并修改叶面积。
* 独立的“清洗”空叶室数据的函数 `tidy_data_empty`。
* 独立的“清洗"带叶片测量数据的函数 `tidy_data`。
* 修正带叶片测量数据的函数还是使用上面的方法处理

使用的方法如下：

#### 查看相邻数据的差值设置 {#delta_max-check}

数据的清洗其实比较简单，主要利用相邻的两个测量 A 值的差值来进行，为方便确定差值，针对空叶室和带叶片测量的数据，单独设定了两个函数，来确定合理的过滤范围，这样说太抽象，我们导入数据后直接看图：

**1. 导入数据：**

```{r}
library(racir)
library(plantecophys)
empty <- xls_read("data/Empty.xlsx", S =10.947)
leaf <- xls_read("data/Fast.xlsx", S =10.947)
```
此函数的设计主要是用于修改叶面积，如果叶面积不需要修改，可以直接采用其他方式导入数据，因此，S 选项必须和实际的叶面积一致，目前暂时没时间对这个函数做修改。

**2. 关于空叶室的数据过滤范围的选取:**

```{r, emtpy-delta-max, fig.cap="空叶室数据的查看"}
check_delta_empty(empty, delta_max = 0.05)
```
这里首先不要被第二幅图的波动所迷惑，主要是坐标轴差异太小。然后第一幅图中，尽管在从外界稳定二氧化碳浓度下降过程中有一部分数据落在了一个比较小的范围（前后 A 值 差异小），但是我会使用其他的过滤规则（直接删掉光合速率为负值之前的所有数据）来修正数据，我们只需要看后面的范围是不是在设定的 delta_max 范围内即可（此处默认前后两个的差值在 0.05 时即为二氧化碳控制稳定后，逐步上升的数据）。显示所有的数据是方便我们查看数据的质量如何。

**3. 关于带叶片测量的数据过滤范围的选取:**

```{r, leaf-delta-max, fig.cap="带叶片测量数据的查看"}
check_delta(leaf, delta_max = 0.2)
```
带叶片的数据同上，但因为叶片光合的存在，前后两个数据的差异不可能同空叶室那样小，因此此处的范围要设置大一些，实际上的波动也要远大于空叶室（取决于光合速率的大小，光合速率大，上升快，差值就大）。另外需要注意，观察右图的光合速率，有没有删除过多的点（delta_max 默认为 0.2，但设置稍小，看上去右图形状无问题，会缺少很少的点，但这些点可能都是初期二氧化碳浓度低的点，尽管对拟合影响不大，大时会缺少一部分数据，有可能影响Rubisco 限制阶段的数据解读）

**4. 确定范围后数据的清洗:**

```{r}
tidy_leaf <- tidy_data(leaf)
tidy_empty <- tidy_data_empty(empty, delta_max = 0.2)

# 修正带叶片测量数据
z <- correct_leaf(tidy_empty, tidy_leaf)
```
**4. 拟合后的数据：**

```{r}
fitz <- fitaci(z,
       varnames =
         list(
           ALEAF = "A",
           Tleaf = "Tleaf",
           Ci = "Ci",
           PPFD  = "Qin",
           Rd = "Rd"
         ))
fitz$pars
```

```{r, filter-fit-plot, echo = FALSE, fig.cap="拟合结果的图形"}
plot(fitz)
```

### 数据的批量处理 {#racirbatch}

#### readphoto 导入 {#imbyphoto}

如果数据的导入是使用 `readphoto` 批量处理，那么所在数据文件有 files 列，作为不同文件数据的区分，那么可以使用向量化处理方式实现数据的分析，参考如下代码：

```{r, eval=FALSE}
library(readphoto)
# read all empty data set
all_empty <- read_bat_6800("./empty_data")
# read all leaf data set
all_leaf <- read_bat_6800("./leaf_data")
listem  <-  split(all_empty, files)
listle <-  split(all_leaf, files)
cordata <- purrr::map2(listem, listle, racircal, mincut = 21, maxcut = 463)
```
所有的数据均保存在 cordata 中，特别注意 **此处要求 listem 与 listle 长度相同，因此，如果一个空叶室对多个带叶片测量数据，请将空叶室测量文件复制几份（注意对应顺序），使其每个带叶片测量的数据文件和空叶室测量数据文件数量相同，并且一一对应，例如 emtpy-1-1 数据文件对应 leaf-1-1**，文件命名前即制定好命名规则，方便后续数据处理。

#### 处理大量 csv 文件 {#imbycsv}

```{r, eval=FALSE}
# suppose leaf and empty data in 2 files in disk D:
le=list.files("d:/racirle/")
em=list.files("d:/racirem/")

# construct the path of these csv files
pathle = paste0("d:/racirle/", le)
pathem = paste0("d:/racirem/", em)

# import all leaf data and empty data separately
xx <- lapply(pathle, read.csv)
yy <- lapply(pathem, read.csv)

# correct all the data
all_correc <- purrr::map2(yy, xx, racircal, mincut = 21, maxcut=463)

#  export all data to csv files, these file have the same name with leaf data
dirc <- dir.create("d:/data/")
finame <- "d:/data/"
finame <- paste0(finame, le)
purrr::walk2(all_correc,  finame, write.csv)
```

以上代码仅供参考，主要是实现批量导入并校正，在批量将校正后数据导出为 csv 文件，为方便，将导出的文件名字命名为同原来带叶片测量数据相同的文件名，。

## 批量计算 $V_{cmax}$ 和 $J_max$ {#fitbatracir}

```{r, eval=FALSE}
#use csv data above
csvdata <- lapply(all_correc, plantecophys::fitaci, 
    varnames = list(ALEAF = "A", Tleaf = "Tleaf",
    Ci = "Ci", PPFD= "Q", Rd = "Rd"), fitmethod ="bilinear")

# use readphoto data above
photodata <- lapply(cordata, plantecophys::fitaci, 
    varnames = list(ALEAF = "A", Tleaf = "Tleaf",
    Ci = "Ci", PPFD= "Q", Rd = "Rd"), fitmethod ="bilinear")
```

批量分析同样使用向量化来进行，避免了循环，效率比较高，也可以将拟合结果 `coef` 中的 $V_{cmax}$ 和 $J_max$ 结果批量导入文件，参考 @\ref(imbycsv) 部分的代码。


\cleardoublepage