## LI-6800 RACiR\texttrademark 的测量与拟合 {#racir68}

在评估作物性状时，V$_{cmax}$ 及 J$_{max}$时非常有用，传统的 A–Ci 曲线测量要求植物叶片要在一定浓度 CO$_{2}$
下适应几分钟后完成测量，这样的测量有几个缺点：

* 测量时间长，一条曲线至少需要 20 – 30 min，样本量多，重复多时，这种方法几乎没有可行性。
* 整个测量过程中，时间长，酶的激活状态会有变化，叶绿体会移动，气孔的开度也会发生变化。

而 LI-6800 独有的 auto control 功能在算法上允许用户自定义 CO$_{2}$ 的起始浓度和种植浓度、变化方式（线性或其他）、所花费的时间，再加上其
IRGAs 极快的响应频率，使得短时间内的 A–Ci 的测量成为现实，即快速 CO$_{2}$ 响应曲线 RACiR\texttrademark
测量实验，该功能使得 5 min 内测量 A–Ci 曲线成为可能。该方法的实现可参考  @stinziano2017
的文章。

@stinziano2018 针对 RACiR\texttrademark 技术的疑问做了解答并提出了准确测量的建议，概括如下：

* 首先，采用 100 ppm/min 的变化速率是与标准方法重合度最高的测量。
* 其次，明确研究问题，目前已有研究表明Vcmax 与 Jmax 的计算结果与标准测量方法结果无显著差异。
* 任何条件的改变，都需要做空叶室校准，例如：流速，气体浓度变化方向、温度，斜率等。
* 空叶室校准与叶片测量采用严格的同一次校准，因为 IRGA  的漂移，需要再次匹配时，或者环境条件改变时，需要重新做空叶室校准。是否需要匹配，可通过不加叶片的最初状态查看，此时 A 值应接近为0，reference 和 sample 气体浓度读数接近相等。
* IRGA 分析器使用 5 此多项式进行校准，推荐使用 1 次到 5  次多项式进行拟合，然后根据 BIC 指数来确定最合适的空叶室校准系数（即非参数拟合的模型选择的问题）。
确定最合适的浓度变化范围。通常需要去掉最初和最后 30 s的数据。
* 最小化校准和测量值之间的水分摩尔分数差异。甚至有可能需要控制 reference 或 sample 的水的摩尔分数而不是 Vpdleaf。
通过预实验来确定最合适的 $CO_2$ 变化范围和随时间的斜率。

## racir 软件包实现 RACiR\texttrademark 数据分析  {#racir_pkg}

**可能软件包作者没有更改叶面积的需求，他的软件包只支持原始数据的处理，但这对有更改需求的客户来讲没那么友好，而且这样导致了大量代码的重复，我根据作者原来的代码，结合我自己数据分析的习惯，重新制作了一份软件包，下面代码实现是基于我的软件包实现的，如有需求，也可使用作者原来的代码实现**

```{r, racir_install, eval=FALSE}
devtools::install_github("zhujiedong/racir")
library(racir)
```

软件包的函数很多，但可以分为下面几类：

* 首先使用 `find_cut` 来查看使用数据的范围（排除野点）。

* 使用 `racircheck` 来检查校正数据 (非必须，但建议进行数据质量检查)

* 使用 `racircal` 进行数据的校准

### 实现过程 {#racir_pkg_real}

手上暂时没有原始数据格式的 racir 数据，因而现在使用以前的 csv 数据进行操作（空叶室测量数据和带叶片测量数据转为 csv 格式）。

首先检查空叶室校准：

```{r, racircheck, fig.cap="找出最合理的校准曲线数据范围"}
library(racir)
# only check the empty chamber data here
em1 <- read.csv("./data/racirem/em-1.csv")
le1 <- read.csv("./data/racirle/le-1.csv")
find_cut(em1)

```

上述代码查看参比室 $CO_2$ 浓度在两者之间的数据，确定后面代码使用的 `mincut`, `maxcut` 范围。此处我选择的范围如下问代码：

```{r, racircorpkg, fig.cap="校准曲线查看"}
racircheck(em1, mincut = 21 , maxcut = 463 )
```

没有问题可直接进行校准

```{r, racircor, fig.cap="校准后数据查看"}
x <- racircal(em1, le1, mincut = 21, maxcut = 463)
plot(x$CO2_r, x$A)
```
前两个参数分别为空叶室数据，带叶片测量数据，后面的最大最小值为 `racircheck` 确定，剩余工作就是使用 `plantecophys` 进行分析，在此不再重复这个过程。

**注意：RACiR 的本意是表型研究中求 Vcmax 和 Jmax，因而，请忽略 Rd 等参数的计算结果**

### 数据的批量处理 {#racirbatch}

#### readphoto 导入 {#imbyphoto}

如果数据的导入是使用 `readphoto` 批量处理，那么所在数据文件有 files 列，作为不同文件数据的区分，那么可以使用向量化处理方式实现数据的分析，参考如下代码：

```{r, eval=FALSE}
library(readphoto)
# read all empty data set
all_empty <- read_bat_6800("./empty_data")
# read all leaf data set
all_leaf <- read_bat_6800("./leaf_data")
listem  <-  split(all_empty, files)
listle <-  split(all_leaf, files)
cordata <- purrr::map2(listem, listle, racircal, mincut = 21, maxcut = 463)
```
所有的数据均保存在 cordata 中，特别注意 **此处要求 listem 与 listle 长度相同，因此，如果一个空叶室对多个带叶片测量数据，请将空叶室测量文件复制几份（注意对应顺序），使其每个带叶片测量的数据文件和空叶室测量数据文件数量相同，并且一一对应，例如 emtpy-1-1 数据文件对应 leaf-1-1**，文件命名前即制定好命名规则，方便后续数据处理。

#### 处理大量 csv 文件 {#imbycsv}

```{r, eval=FALSE}
# suppose leaf and empty data in 2 files in disk D:
le=list.files("d:/racirle/")
em=list.files("d:/racirem/")

# construct the path of these csv files
pathle = paste0("d:/racirle/", le)
pathem = paste0("d:/racirem/", em)

# import all leaf data and empty data separately
xx <- lapply(pathle, read.csv)
yy <- lapply(pathem, read.csv)

# correct all the data
all_correc <- purrr::map2(yy, xx, racircal, mincut = 21, maxcut=463)

#  export all data to csv files, these file have the same name with leaf data
dirc <- dir.create("d:/data/")
finame <- "d:/data/"
finame <- paste0(finame, le)
purrr::walk2(all_correc,  finame, write.csv)
```

以上代码仅供参考，主要是实现批量导入并校正，在批量将校正后数据导出为 csv 文件，为方便，将导出的文件名字命名为同原来带叶片测量数据相同的文件名，。

## 批量计算 $V_{cmax}$ 和 $J_max$ {#fitbatracir}

```{r, eval=FALSE}
#use csv data above
csvdata <- lapply(all_correc, plantecophys::fitaci, 
    varnames = list(ALEAF = "A", Tleaf = "Tleaf",
    Ci = "Ci", PPFD= "Q", Rd = "Rd"), fitmethod ="bilinear")

# use readphoto data above
photodata <- lapply(cordata, plantecophys::fitaci, 
    varnames = list(ALEAF = "A", Tleaf = "Tleaf",
    Ci = "Ci", PPFD= "Q", Rd = "Rd"), fitmethod ="bilinear")
```

批量分析同样使用向量化来进行，避免了循环，效率比较高，也可以将拟合结果 `coef` 中的 $V_{cmax}$ 和 $J_max$ 结果批量导入文件，参考 @\ref(imbycsv) 部分的代码。


\cleardoublepage