## LI-6800 荧光数据分析 {#fluro68}

LI-6800 能够直接提供基本的叶绿素荧光参数，其他参数均可通过这些基本的参数进行计算，计算也较简单，在此不赘述，需要注意的是快相荧光部分的数据，因为分析 ojip 数据的模型有很多，很多都需要复杂的计算，在此我们先将其中较为简单的 jip test 数据分析进行介绍。

### jip test 的实现 {#jiptest}

LI-6800 增加了 ojip 曲线测量功能，本功能主要是针对测量数据的 jip test 的实现。

### `jiptest` 软件包安装 {#jiptest_pack}

目前 `jiptest` 暂时放在 github 我的软件仓库内，并没提交 CRAN，因此需要 `devtools` 的支持，然后才能从 github 安装 `jiptest`。

```{r, eval=FALSE}

install.packages("devtools")
library(devtools)
install_github("zhujiedong/jiptest")
```

### `read_files` 及 `read_dcfiles` 函数 {#readfluor}

`read_files` 用于批量读取所有调制光测量数据，方便用于其他的数据分析。**函数要求所有数据必须是 `xlsx` 格式，并且所有测量数据都保存在同一文件夹内。**，如有其他文件或测量数据则会报错。
`read_dcfiles` 用于批量读取所有连续光测量数据，其他与 `read_dcfiles` 相同。

函数仅有一个参数，即保存数据文件夹的路径，使用如下：

```{r, jipdata, message=FALSE}
library(jiptest)
jipdata <- read_files("./data/ojip")
```

```{r, echo=FALSE, message=FALSE}
knitr::kable(head(jipdata),  booktabs = TRUE,
caption = 'jiptest 批量导入数据后的样式')
```

```{r, dcjipdata, message=FALSE}
dcjipdata <- read_dcfiles("./data/ojip")
```

```{r, echo=FALSE}
knitr::kable(head(dcjipdata),  booktabs = TRUE,
caption = 'jiptest DC 数据批量导入数据后的样式')
```

### `jip_test` 及 `jip_dctest` 函数 {#testfluor}

 `jiptest` 是 jiptest 的核心函数，用于所有数据的 jip test 分析，函数仅包一个参数，测量数据的保存文件夹路径。
 `jip_dctest` 与 `jip_test` 相似，用于连续光测量数据的分析。
 
```{r, jiptest, message=FALSE, warning=FALSE}
jip_results <- jip_test("./data/ojip")
```

```{r, jipres, echo=FALSE}
names(jip_results) <- c("parameters", "data_file1", 
                        "data_file2", "data_file3",
                        "data_file4")
knitr::kable(head(jip_results),  longtable = TRUE, booktabs = TRUE, 
             caption = 'jiptest 输出的计算参数')
```

```{r, dcjiptest, message=FALSE, warning=FALSE}
dcjip_results <- jip_dctest("./data/ojip")
```

```{r, dcjipres, echo=FALSE}
names(dcjip_results) <- c("parameters", "data_file1", 
                        "data_file2", "data_file3",
                        "data_file4")
knitr::kable(head(dcjip_results),  longtable = TRUE, booktabs = TRUE, 
             caption = 'jiptest DC 数据输出的计算参数')
```

计算参数见表 \@ref(tab:jipres) 及 \@ref(tab:dcjipres)，考虑到排版，仅显示部分内容。若需要将数据导出，可以使用相关命令，如：

```{r, eval=FALSE}
# export the results of jiptest to a csv file
write.csv(jip_results, "d:/data/jip_resluts.csv")
write.csv(dcjip_results, "d:/data/dcjip_resluts.csv")
```


### 图像查看函数 {#plotfluor}

因为遇到一些比较熟练使用 R 客户的需求，希望能够定制话的对结果进行作图，于 2020 年 11 月 17 日添加 `plot.jip` 方法，使用 R base plot 进行作图，同时为了减轻负担，将 `stringr` 的代码统统用 base R 替换掉，减少依赖，数据分析的时候用法不变，但是作图希望定制话图形的话可以使用：

例如 \@ref(fig:acplotjip) 使用原始信号值，定制化 legend 图形输出：

```{r, acplotjip, fig.cap="调制式测量的 ojip 曲线的快速预览(base R)", message=FALSE}
plot(jipdata,
     add_leg = FALSE,
     col = palette.colors(n = 5,  "set 1", alpha = 0.8),
     main = "Demodulated signals", pch = 14, normalized = FALSE)

legend(
  "topleft",
  unique(jipdata$SOURCE),
  col = palette.colors(n = 5,  "set 1", alpha = 0.8),
  pch = 14,
  cex = 0.6,
  pt.cex = 1.2,
  bty = "n")
```

图  \@ref(fig:dcplotjip) 使用默认的**进行标准化**荧光信号的图形，只是修改了图例的位置和纵坐标的标签：

```{r, dcplotjip, fig.cap="连续式测量的 ojip 曲线的快速预览(base R)", message=FALSE}
plot(dcjipdata, legend_pos = "bottomright", ylab = 'Normalized fluorescence signals',)
```

实际上就是使用了 base R 的 `plot` 函数，其他定制的作图功能，可参考 `?plot` 和 [jiptest](https://github.com/zhujiedong/jiptest)。

原来使用的 ~~`jip_plot` 和 `jip_dcplot`~~ 已经删除，不再使用。


**建议在开始分析数据前，使用如上方式作图查看数据质量，若使用调制光数据测量的荧光信号太弱，数据点太散，则可以使用连续光测量信号进行分析，对于归一化的荧光参数，二者几乎无差别，当然避免陷入被动的最好方式还是最开始测量时注意检查数据质量**

\cleardoublepage
